臺灣桃園地方法院民事裁定
                                     110年度亡字第89號
聲  請  人  臺灣桃園地方檢察署檢察官


相  對  人  
即 失蹤 人  鍾鑫     失蹤前最後住所：桃園市○鎮區○○街                       00巷00號4樓
上列聲請人聲請宣告相對人死亡事件，本院裁定如下：
    主  文
宣告鍾鑫（男，民國00年0月00日生，身分證統一編號：Z000000
000，失蹤前最後住所：桃園市○鎮區○○街00巷00號4樓）
於民國一０九年一月十五日下午十二時死亡。    
程序費用由相對人之遺產負擔。
    理  由
一、聲請意旨略以：失蹤人鍾鑫（下稱失蹤人）係民國00年0月0
    0日生，失蹤人雖設籍於桃園市○鎮區○○街00巷00號4樓，惟
    桃園○○○○○○○○○○○○○○○○○○○○○○）人員進行人口查訪，據關係
    人即上開戶籍地鄰長羅高欽稱：已經好幾年未曾見過失蹤人
    ，其於106年1月會同里長、警察破門進入，發現白骨等語，
    是失蹤人為80歲以上之人，已生死不明迄今逾3 年，爰依法
    聲請准對失蹤人為死亡宣告等語。
二、按失蹤人失蹤滿7 年後，法院得因利害關係人或檢察官之聲
    請，為死亡之宣告；失蹤人為80歲以上者，得於失蹤滿3 年
    後，為死亡之宣告；宣告死亡之裁定，利害關係人或檢察官
    得聲請之，民法第8 條第1 項、第2 項、家事事件法第155
    條分別定有明文。又宣告死亡之裁定應確定死亡之時；受死
    亡宣告者，以判決內所確定死亡之時，推定其為死亡。前項
    死亡之時，應為前條各項所定期間最後日終止之時，但有反
    證者，不在此限，家事事件法第159 條第1 項、民法第9 條
    亦有明定。
三、經查，上開事實業據聲請人提出失蹤人之戶籍謄本、戶籍登
    記簿資料、內政部移民署函、桃園○○○○○○○○○函、桃園市政
    府社會局函、桃園市政府警察局平鎮分局函、行政院人事行
    政總處函、失蹤人之己身一親等資料查詢結果、全國刑案資
    料查註表、在監在押紀錄表、出入境資訊連結作業、健保資
    訊連結作業查詢紀錄、親屬及鄰里長或鄰居訪查紀錄表、桃
    園市政府殯葬管理所函等為證，足認失蹤人無前科、現未在
    監所、亦查無其失蹤後之入出境資料、換發身分證紀錄、健
    保投保紀錄、無殯葬設施使用情形，且其非桃園市政府社會
    局安置輔導對象；本院另依職權查詢相對人之勞保投保資料
    、並向桃園市政府社會局函詢相對人領取社會福利津貼之紀
    錄等，亦均查無相對人於失蹤後之任何存在或行蹤紀錄，以
    上有各該查詢結果及相關函覆在卷可考，堪認聲請人上開主
    張之事實應屬實在。
四、失蹤人為16年3月25生，於106年1月間失蹤，失蹤時為80歲
    以上之人，迄今生死不明已逾3年，經本院准予公示催告，
    今申報期已屆滿，未據失蹤人陳報其生存或知其生死者陳報
    其所知，而聲請人為檢察官，依民法第8條第1項之規定，聲
    請對失蹤人為死亡宣告，核無不合，應予准許。
五、依上述，失蹤人於106年1月間間失蹤，僅知其失蹤之月，而
    不確知其失蹤之日，類推適用民法第124條第2項之規定，推
    定其為該月15日失蹤。是計至109年1月15日已屆滿3 年，應
    推定其於是日下午12時為死亡之時，爰准予依法宣告。　　
六、依家事事件法第154條第3項，裁定如主文。
中　　華　　民　　國　　111 　年　　8 　　月　　31　　日
　　            家事法庭  法　官　 林曉芳

以上正本係就原本作成。
如不服本裁定應於送達後10日內向本院提出抗告狀，並應繳納抗
告費新台幣1000元。
中　　華　　民　　國　　111 　年　　8 　　月　　31　　日
                           書記官   甘治平